【裁判字號】    98,交聲,670
【裁判日期】    981012
【裁判案由】    違反道路交通管理處罰條例聲明異議
【裁判全文】
臺灣新竹地方法院交通事件裁定         98年度交聲字第670號
原處分機關  交通部公路總局新竹區監理所
異  議  人
即受處分人  甲○○
上列異議人即受處分人因違反道路交通管理處罰條例案件，對於
交通部公路總局新竹區監理所98年8 月18日所為之竹監自字第裁
50—E00000000 號裁決書聲明異議，本院裁定如下：
    主  文
異議駁回。
    理  由
一、按受處分人，不服主管機關所為之處分，得於接到裁決書之
    翌日起二十日內，向管轄地方法院聲明異議；又交通法庭認
    為聲明異議無理由者，應以裁定駁回之，道路交通管理處罰
    條例第87條第1 項、道路交通案件處理辦法第19條分別定有
    明文。
二、次按汽車停車時，停車時間、位置、方式及車種，如公路主
    管機關、市區道路主管機關或警察機關有特別規定時，應依
    其規定，道路交通安全規則第112 條第1 項第15款訂有明文
    。又汽車駕駛人停車，有停車時間、位置、方式、車種不依
    規定情形者，處新臺幣（下同）六百元以上一千二百元以下
    罰鍰，道路交通管理處罰條例第56條第1 項第9 款亦有明文
    。再按汽車駕駛人違規停車而駕駛人不在場，當場不能製單
    舉發者，得對汽車所有人逕行舉發處罰；前開逕行舉發，應
    記明車輛牌照號碼、車型等可資辨明之資料，以汽車所有人
    為被通知人製單舉發，道路交通管理處罰條例第7 條之2 第
    1 項第5 款、第4 項亦分別規定甚明。
三、原處分意旨略以：異議人即受處分人甲○○駕駛車牌號碼CM
    —5906號之自用小客車，於民國98年4 月27日12時54分許，
    行經新竹縣竹北市○○街時，有汽車駕駛人停車時，停車車
    種不依規定之行為，經新竹縣政府警察局竹北分局警員以受
    處分人有違反道路交通管理處罰條例第56條第1 項第9 款規
    定之事實，掣單舉發，嗣因異議人未於應到案日期前到案，
    原處分機關認受處分人違規明確且已逾應到案期限，乃依道
    路交通管理處罰條例第56條第1 項第9 款之規定，於98年8
    月18日以竹監自字第裁50—E00000000 號裁決書裁處罰鍰1,
    200 元。前揭裁決書於98年8 月20日由異議人應送達處所之
    接收郵件人員收受後，異議人於98年9 月9 日聲明異議。
四、異議意旨略以：當日伊用完午餐經過三民路之際，一時內急
    又苦無車位可停，就把車子暫停在市場旁之機車停車格，該
    處並沒有什麼機車停放，並不影響機車之停放。嗣後伊出來
    即見車上夾有舉發單，跟伊同停在該處的汽車亦有被開單。
    之後警察機關也有寄紅單，雖然自己的確有違規的行為，但
    是處罰並不合理，爰依法聲明異議，請求撤銷原處分云云。
五、經查：本件異議人即受處分人甲○○駕駛車牌號碼CM—5906
    號之自用小客車，於98年4 月27日12時54分許，行經新竹縣
    竹北市○○街時，有汽車駕駛人停車時，停車車種不依規定
    之違規事實，而經新竹縣政府警察局警員逕行舉發等情，為
    異議人所不爭執，並有違反道路交通管理事件不服裁決聲明
    異議案件移送書1 份及交通部公路總局新竹區監理所竹監自
    字第裁50—E00000000 號裁決書1 份在卷足按，是異議人於
    上開時地之違規事實堪以認定。而異議人所辯其係因突然腹
    痛，情急之下為求方便，始將所駕駛之自用小客車停放於機
    車停車格一節，縱屬真實，亦僅係異議人在上揭時地違規停
    車之動機，並不妨礙異議人確有違規停車事實之認定，員警
    予以舉發，於法自無不合，異議人執此而請求免罰，難認有
    據。
六、綜上，異議人前揭所辯難認可採，本案事證明確，異議人有
    上開違規事實，堪以認定。從而原處分機關依道路交通管理
    處罰條例第56條第1 項第9 款、道路交通管理事件統一裁罰
    基準表之規定，裁處罰鍰1,200 元之處分，核無違誤。本件
    異議人之異議為無理由，自應將其異議駁回。
七、據上論斷，應依道路交通案件處理辦法第19條，裁定如主文
    。
中    華    民    國    98    年    10    月    12    日
                  交通法庭    法  官    王子謙
以上正本證明與原本無異。
如不服本裁定，應於裁定送達後5日內向本院提出抗告狀。
中    華    民    國    98    年    10    月    12    日
                                書記官  鄭明枝


司法院資訊處製作；財團法人民間司法改革基金會備份。
